# 母公司将持有的别的公司股权，无偿转给另一子公司，母公司如何进行账务处理？

提问人：碎叶 xy 时间：2016-09-21 16:55:11
请问如何体现无偿？

回答人：chenyiwei
这不是真正的无偿，因为在划转后A仍处于该母公司的控制下，母公司控制的经济资源实际并未减少。

提问人：coolfish 时间：2016-09-22 09:28:01
陈老师，那母公司的会计处理按网友 碎叶XY 的说法，同时，借：长期股权投资－对B公司的投资成本，贷：长期股权投资－对A公司的投资成本，是妥当的吧？
另外，这种情况增加对B公司的长期股权投资的成本，但没有相应增加股权比例（如果对B是百分百控股，倒也不存在增加；但如果B公司有少数股权的话，母公司追加长投成本但并不会增加股比）符合长投的规定吧？

回答人：chenyiwei
可以这样理解。